【裁判字號】    98,審易,346
【裁判日期】    980806
【裁判案由】    詐欺等
【裁判全文】
臺灣新竹地方法院刑事判決             98年度審易字第346號
公  訴  人  臺灣新竹地方法院檢察署檢察官
被      告  己○○
上列被告因詐欺等案件，經檢察官提起公訴（98年度偵字第1451
號），本院改依簡式審判程序，並判決如下：
    主  文
己○○犯攜帶兇器毀越門扇竊盜罪，累犯，處有期徒刑柒月；又
犯攜帶兇器毀越門扇竊盜罪，累犯，處有期徒刑柒月；又犯攜帶
兇器毀越門扇竊盜罪，累犯，處有期徒刑柒月；又犯攜帶兇器毀
越門扇竊盜未遂罪，累犯，處有期徒刑肆月；又犯行使偽造私文
書罪，累犯，處有期徒刑肆月，偽造之「丙○○」署押貳枚，沒
收之。應執行有期徒刑貳年貳月。偽造之「丙○○」署押貳枚，
沒收之。
    事  實
一、己○○前於民國97年間因施用第二級毒品案件，經本院以97
    年度竹簡字第369號判決判處有期徒刑5 月確定，於97年9月
    4日徒刑易科罰金執行完畢。
二、詎其仍不知悔悟，意圖為自己不法之所有，基於竊盜之犯意
    ，於98年1月26日13時至14 時許之間，至新竹縣竹東鎮○○
    路○段1042巷19號1樓，以其所攜客觀上足以危害人之生命、
    身體安全，可作為兇器使用之F鉗1支，分別破壞上址乙○○
    、甲○○、丙○○及戊○○所承租個人套房大門喇叭鎖之毀
    壞門扇方式，侵入屋內搜尋財物（涉嫌侵入住宅罪嫌部分，
    未據告訴），竊得乙○○所有之筆記型電腦1台、除濕機1台
    、手錶1只，及甲○○所有之SOGO百貨禮券1萬5,000 元，另
    於取得丙○○持有之國泰世華商業銀行信用卡（卡號為0000
    000000000000號）1 張後，竟意圖為自己不法之所有，基於
    詐欺取財及行使偽造私文書之犯意，於同日14時14分及36分
    許，至丁○○所經營位在新竹市○區○○路1段86 號「欣威
    通訊企業社」，持上開信用卡以7,900元、3,900元之價格，
    向丁○○購買SONY廠牌行動電話機2 支，並於該特約商店信
    用卡簽帳單上持卡人簽名欄內偽造「丙○○」之署押2 枚，
    旋即持交丁○○資為表示持卡人委託發卡銀行付款消費之證
    明，足以生損害於丙○○及國泰世華商業銀行，並致丁○○
    誤認係丙○○本人消費陷於錯誤，而交付上開行動電話機與
    己○○，其得逞後返回上址丙○○租屋處，將上開信用卡放
    回原位，再將上開筆記型電腦及行動電話機變賣供己花用殆
    盡。嗣經乙○○等人發現遭竊後報警處理，始查獲上情。
三、案經新竹縣政府警察局竹東分局報告臺灣新竹地方法院檢察
    署檢察官偵查起訴。
    理  由
一、認定犯罪事實所憑之證據及理由：
（一）被告己○○於警詢、檢察官訊問時及本院準備程序、審理
      中訊問時，均坦白承認。
（二）被害人乙○○、甲○○、戊○○分別於警詢中指述，及被
      害人丙○○於警詢中指述、於檢察官訊問時證述遭竊之情
      節。
（三）證人丁○○於警詢之證述，證明被告確實有持「丙○○」
      持有之國泰世華銀行信用卡（卡號為 000000000000000號
      ）1 張，至證人所經營之通訊行以冒「丙○○」名義之偽
      造文書方式，購買SONY廠牌行動電話機2支之事實。
      綜上事證，堪認被告自白應與事實相符，可以採信。本件
      事證已臻明確，被告竊盜、行使偽造私文書犯行，均堪予
      認定，應依法予以論罪科刑。
二、論罪科刑之理由：
（一）核被告所為，係犯刑法第321條第1項第2款、第3款之加重
      竊盜罪、刑法第321條第1項第2款、第3款、第2 項之加重
      竊盜未遂罪、第216條、第210條之行使偽造私文書罪。被
      告在信用卡簽帳單上偽造「丙○○」署名之行為，為偽造
      上開私文書之部分行為，偽造私文書後持以行使，偽造之
      低度行為為其後行使之高度行為所吸收，均不另論罪。被
      告所犯2 次偽造私文書及詐欺取財為密集時間內，於同一
      地點實施，侵害同一之法益，各行為之獨立性極為薄弱，
      均屬接續犯。被告所犯行使偽造私文書與詐欺取財犯行，
      為一行為觸犯數罪名，為想像競合犯，應從一重之行使偽
      造私文書論斷
（二）被告所犯3次攜帶兇器毀越門扇竊盜罪、1次攜帶兇器毀越
      門扇竊盜未遂罪暨1 次行使偽造私文書罪，犯意各別，行
      為互殊，應與分論併罰。
（三）被告就事實欄二（有關被害人戊○○部分）所示之犯行，
      係已著手於竊盜行為之實行，惟未生竊得財物之結果，其
      犯罪尚屬未遂，屬未遂犯，爰依刑法第25條第2 項之規定
      ，減輕其刑
（四）被告有事實欄一所載之前案紀錄，並於97年9月4日徒刑易
      科罰金執行完畢等情，有臺灣高等法院被告前案紀錄表附
      卷可佐，被告於受有期徒刑之執行完畢後，其於5 年以內
      故意再犯本件有期徒刑以上之罪，為累犯，均應依刑法第
      47條第1 項之規定，加重其刑。
（五）爰審酌被告素行不佳，竟不思勤奮努力，攜帶兇器行竊，
      對社會治安及被害人身家財產安全危害甚大，惟念其犯罪
      後坦承犯行，犯後態度良好等一切情狀，分別量處如主文
      所示之刑，並定其應執行之刑。
（六）至被告偽造之「丙○○」署押2枚，應依刑法第219條之規
      定沒收之。
三、適用法律：
（一）刑事訴訟法第273條之1第1項、第299條第1項前段。
（二）刑法第321條第1項第2款、 第3款、第2項、 第210條、第
      216條、第47條第1項、第55條、第51條第5款、第219條。
本案經檢察官陳麗芬到庭執行職務。
中    華    民    國    98    年    8     月    6     日
                        刑事第九庭  法  官  魏瑞紅
以上正本證明與原本無異。
如不服本判決應於收受本判決後10日內向本院提出上訴書狀，上
訴書狀應敘述具體理由。上訴書狀未敘述上訴理由者，應於上訴
期間屆滿後20日內補提理由書狀於本院 (均須按他造當事人之人
數附繕本 )「切勿逕送上級法院」。
中    華    民    國    98    年    8     月    6     日
                                    書記官  吳月華
附錄本案論罪科刑所適用法條全文：
中華民國刑法第321條：
（加重竊盜罪）
犯竊盜罪而有左列情形之一者，處 6 月以上、 5 年以下有期徒
刑：
一、於夜間侵入住宅或有人居住之建築物、船艦或隱匿其內而犯
    之者。
二、毀越門扇、牆垣或其他安全設備而犯之者。
三、攜帶兇器而犯之者。
四、結夥三人以上而犯之者。
五、乘火災、水災或其他災害之際而犯之者。
六、在車站或埠頭而犯之者。
前項之未遂犯罰之。
中華民國刑法第210條：
（偽造變造私文書罪）
偽造、變造私文書，足以生損害於公眾或他人者，處5 年以下有
期徒刑。
中華民國刑法第216條：
（行使偽造變造或登載不實之文書罪）
行使第210條至第215條之文書者，依偽造、變造文書或登載不實
事項或使登載不實事項之規定處斷。


司法院資訊處製作；財團法人民間司法改革基金會備份。
